【裁判字號】    98,毒抗,163
【裁判日期】    980421
【裁判案由】    毒品危害防制條例
【裁判全文】
臺灣高等法院刑事裁定                 98年度毒抗字第163號
抗  告  人
即  被  告  甲○○
上列抗告人即被告因違反毒品危害防制條例案件，不服臺灣桃園
地方法院98年度毒聲字第232 號，中華民國98年3 月23日所為令
入勒戒處所觀察、勒戒之裁定（聲請案號：臺灣桃園地方法院檢
察署97年度毒偵字第6436號），提起抗告，本院裁定如下：
    主  文
抗告駁回。
    理  由
一、按甲基安非他命、MDMA及MDA 均為毒品危害防制條例第2 條
    第2 項第2 款所規定之第二級毒品。又犯該條例第10條之施
    用第二級毒品罪者，檢察官應聲請法院裁定，令被告入勒戒
    處所觀察、勒戒，其期間不得逾2 月，同條例第20條第1 項
    及觀察勒戒處分執行條例第3 條第1 項定有明文。
二、經查：（一）本件抗告人即被告甲○○（簡稱被告）未曾因
    施用毒品案件經送觀察、勒戒，有本院被告前案紀錄表在卷
    可按。被告於警詢及檢察官偵訊時，固坦承其於查獲當時持
    有內含甲基安非他命、MDMA及MDA 成分之藥丸16顆，惟矢口
    否認有施用上開第二級毒品之犯行，辯稱：上前開藥丸均係
    伊於查獲前某日晚間在竹圍漁港所拾獲，伊並未施用等語。
    惟其為警採集之尿液編號K-977465號檢體，經送臺灣檢驗科
    技股份有限公司以EIA 酵素免疫分析法初步檢驗，再以GC/M
    S 氣相層析質譜儀法確認檢驗方式鑑驗後，結果呈MDMA類陽
    性反應，有該公司97年12月11日濫用藥物檢驗報告及被採尿
    人尿液暨毒品真實姓名與編號對照表在卷可稽（參偵查卷第
    31頁、第25頁），且該檢驗報告上之檢體編號及該對照表上
    之尿液編號亦互核相符。而被告為警查獲時當場所扣得之上
    開藥丸16顆，經送請憲兵司令部刑事鑑識中心以微量電子天
    秤法、化學前處理法、氣相層析質譜分析法（GC/MS） 鑑定
    結果，確定藥丸中檢出甲基安非他命、MDMA及MDA 成分，淨
    重4.1260公克，亦有該中心98年3 月2 日憲直刑鑑字第0980
    000358號鑑定書在卷可佐（參偵查卷第41頁）；（二）按MD
    MA之半衰期為7.6 小時，而服用MDMA3 天內約有65% 以原態
    及7%以MDA 排泄於尿液中，惟MDMA於尿液中排出之最長時限
    ，受施用劑量、施用方式、個人體質及其代謝情況等因素影
    響，因個案而異，一般可檢出之最時間MDMA為1 至4 天，此
    有行政院衛生署管制藥品管理局91年10月3 日管檢字第1104
    36號函示意旨可參。該函示既屬專業單位所出具之學術報告
    ，自有科學上之根據，而足供參酌。揆之上開說明，佐以被
    告前揭驗尿報告結果，其中關於MDMA項目之濃度高達902ng/
    ml，超出衛生署所公告之標準值500ng/ml甚多，應認被告確
    於97年11月27日下午5 時30分許往前回溯96小時內之某時（
    不含為警通知到場至採尿期間），於臺灣地區某不詳地點，
    曾有施用第二級毒品MDMA之犯行，堪以認定。
三、原審依毒品危害防制條例第20條第1 項、觀察勒戒處分執行
    條例第3 條第1 項，裁定被告施用第二級毒品，應送勒戒處
    所觀察、勒戒，經核認事用法均無不合，本案事證明確，被
    告抗告意旨略以：本件尿液之採集、送驗有誤，該尿液並非
    被告所有，被告不吸食MDMA等語，要係就原審裁定任意指摘
    ，並未提出積極證據以實其說，無非卸責之詞，不足採信，
    本件抗告為無理由，應予駁回。
據上論結，應依刑事訴訟法第412 條，裁定如主文。
中    華    民    國    98    年    4     月    21    日
                  刑事第二十庭審判長法  官  楊貴雄
                                    法  官  林銓正
                                    法  官  鄧振球
以上正本證明與原本無異。
不得再抗告。
                                    書記官  劉有志
中    華    民    國    98    年    4     月    23    日


司法院資訊處製作；財團法人民間司法改革基金會備份。
